【裁判字號】    92,訴,250
【裁判日期】    920328
【裁判案由】    毒品危害防制條例
【裁判全文】
臺灣高雄地方法院刑事判決                          九十二年度訴字第二五號
    公  訴  人  臺灣高雄地方法院檢察署檢察官
    被      告  甲○○
右列被告因毒品危害防制條例案件，經檢察官提起公訴（九十一年度毒偵字第六四○
二號）及移
    主  文
甲○○連續施用第一級毒品，累犯，處有期徒刑壹年貳月。扣案之殘留海洛因之注射
針筒壹支沒收銷燬之；又連續施用第二級毒品，累犯，處有期徒刑捌月，扣案之殘留
甲基安非他命之吸食器貳個，均沒收銷燬之；應執行有期徒刑壹年捌月，扣案之殘留
海洛因之注射針筒壹支及殘留甲基安非他命之吸食器貳個，均沒收銷燬之。
    事  實
一、甲○○曾於民國八十三年間因違反肅清煙毒條例案件，經法院判處有期徒刑三年
    一月確定，於八十四年八月三十一日假釋出監，嗣經撤銷假釋，執行殘刑一年九
    月，甫於八十七年四月二十二日縮刑期滿執行完畢。又前因施用第二級毒品安非
    他命案件，經觀察、勒戒後，認無繼續施用毒品之傾向，由臺灣高雄地方法院檢
    察署檢察官於民國八十九年七月三十一日，以八十九年度毒偵字第四八四二號不
    起訴處分確定在案，嗣甲○○復因施用第一級毒品海洛因、第二級毒品安非他命
    案件，經觀察、勒戒後，認有繼續施用毒品之傾向，先送強制戒治，並由臺灣高
    雄地方法院檢察署檢察官提起公訴，而由本院於九十一年一月二十二日以九十年
    度訴字第二八六四號分別判處有期徒刑一年、八月，定應執行有期徒刑一年五月
    ，並於嗣後確定。詎甲○○猶不知悔改，明知海洛因、甲基安非他命業經公告列
    為毒品防害防制條例第二條第二項之第一級及第二級毒品，不得非法持有、施用
    ，竟仍基於施用第一級毒品海洛因及第二級甲基安非他命之概括犯意，自九十年
    十二月初某日起，至九十一年十月十六日止，連續在高雄市三民區○○○路三二
    九巷十二號住處等處，以將海洛因放在香菸上點燃後吸食煙霧或摻水用針筒皮下
    注射，及將甲基安非他命置於玻璃球吸食器內，下端以火加熱燒烤，使安非他命
    汽化產生煙霧吸用之方式，二種毒品交替施用，平均約三天至一星期施用一次。
    嗣先於九十一年八月二十九日二十三時許，經警在高雄市○○區○○街與金山街
    口臨檢查獲，並在其身上扣得殘留海洛因之注射針筒一支，復於九十一年十月十
    六日十三許，經警持本院核發之搜索票至其上開住處執行搜索並採尿送驗後查獲
    ，並扣得殘餘甲基安非他命之吸食器二瓶。
二、案經高雄市政府警察局三民第一分局移送台灣高雄地方法院檢察署檢察官偵查起
    訴及移送併辦。
    理  由
一、訊據被告甲○○對於右揭時、地連續施用第一級、第二級毒品海洛因及甲基安非
    命之事實坦承不諱，且查：
（一）被告前因施用第二級毒品安非他命案件，經觀察、勒戒後，認無繼續施用毒品
      之傾向，由臺灣高雄地方法院檢察署檢察官於八十九年七月三十一日，以八十
      九年度毒偵字第四八四二號不起訴處分確定在案，嗣被告復因施用第一級毒品
      海洛因、第二級毒品安非他命案件，經觀察、勒戒後，認有繼續施用毒品之傾
      向，先送強制戒治，並由臺灣高雄地方法院檢察署檢察官提起公訴，而由本院
      於九十一年一月二十二日以九十年度訴字第二八六四號分別判處有期徒刑一年
      、八月，定應執行有期徒刑一年五月，並於嗣後確定之事實，有不起訴處分書
  、刑事判決書、台灣高等法院被告全國前案紀錄表及刑案資料查註紀錄表各一
      份在卷可查。是被告於涉本案之前，業已二犯施用毒品甚明。
（二）而被告分別於九十一年八月二十九日、同年十月十六日為警查獲當日所採尿液
      ，經送驗結果均呈嗎啡及甲基安非他命陽性反應，此有高雄市立凱旋醫院九十
      一年九月十二日高市凱醫檢字第○○六一五號、九十一年十一月五日高市凱醫
      檢字第○○六八七號煙毒尿液檢驗成績書二紙在卷可稽。又經本院將被告上開
      尿液送複驗結果，仍均係呈嗎啡及甲基安非他命陽性反應，有高雄醫學大學附
      設中和紀念醫院編號九二○二─一二六號及九二○二─一二七號濫用藥物尿液
      檢驗報告各一份附卷足憑。另被告上開日期扣得之注射針筒一支及吸食器二瓶
      經送驗結果檢出亦分別有海洛因及甲基安非他命成分，有高雄醫學大學附設中
      和紀念醫院0000－000號及0000－000號檢驗報告各一紙在卷可
      稽。足認被告自白與事實相符，其確有連續施用第一級、第二級毒品之犯行無
      疑。
      綜上所述，被告於二犯施用毒品後，再連續施用第一級、第二級毒品海洛因及
      甲基安非他命，事證應屬明確，其犯行已堪認定。
二、查海洛因及甲基安非他命分屬毒品危害防制條例第二條第二項第一款所規定之第
    一級毒品及同條項第二款所規定之第二級毒品，核被告所為，係犯毒品危害防制
    條例第十條第一項施用第一級毒品罪及同條第二項施用第二級毒品罪。被告持有
    毒品，復進而施用，其持有毒品之低度行為，為施用毒品之高度行為所吸收，不
    另論罪。被告先後多次施用第一、二級毒品之犯行，時間緊接，所犯構成要件相
    同，顯係基於概括犯意為之，均為連續犯，依刑法第五十六條規定，各以一罪論
    ，並加重其刑。又被告所犯上開二罪間，犯意各別，罪名不同，應分論併罰之。
    至被告於九十一年八月二十九日二十三時許回溯二十四小時內某時以外之施用第
    一、二級毒品之犯行，公訴意旨雖未論及，但與其所指於該日施用第一、二級毒
    品之犯行有連續犯之裁判上一罪之關係，應為起訴效力所及，本院自應併予審判
    ，附此敘明。被告前曾於八十三年間因違反肅清煙毒條例案件，經法院判處有期
    徒刑三年一月確定，於八十四年八月三十一日假釋出監，嗣經撤銷假釋，執行殘
    刑一年九月，甫於八十七年四月二十二日縮刑期滿執行完畢，有台灣高等法院被
    告全國前案紀錄表一紙在卷可按，其受有期徒刑執行完畢，於五年以內再犯本件
    最重本刑為有期徒刑以上之罪，為累犯，應依刑法第四十七條之規定，加重其刑
    ，並依法遞加重之。爰審酌被告之犯罪、目的、手段、品行、智識程度及前已有
    施用毒品之犯行，並經強制戒治後，竟又再度施用，顯見其意志力不堅，且對身
    體健康所生之危害與犯罪後尚能坦承犯行，態度良好等一切情狀，分別量處如主
    文所示之刑，且定其應執行之刑，以資懲儆。至殘留第一級毒品海洛因之注射針
    筒一支，業已難與第一級毒品海洛因析離；殘留第二級毒品甲基安非他命之吸食
    器二個，業已難與第二級毒品甲基安非他命析離，均屬毒品，不問屬於犯人與否
    ，均依毒品危害防制條例第十八條第一項前段規定，沒收銷燬之。
據上論斷，應依刑事訴訟法第二百九十九條第一項前段，毒品危害防制條例第十條第
一項、第二項、第十八條第一項前段，刑法第十一條、第五十六條、第五十一條第五
款、第九款、第四十七條，判決如主文。
本案經檢察官林美靜到庭執行職務。
中      華      民      國      九十二      年    三    月    二十八    日
                                  臺灣高雄地方法院刑事第三庭
                      法  官  楊  宗  翰
右正本證明與原本無異。
如不服本判決，應於判決送達後十日內，向本院提出上訴狀。
                                      書記官  陳  怡  真
中      華      民      國      九十二      年    三    月    二十八    日
附錄本判決論罪之法條：
毒品危害防制條例第十條第一項
    施用第一級毒品者，處六月以上五年以下有期徒刑。
毒品危害防制條例第十條第二項
    施用第二級毒品者，處三年以下有期徒刑。


司法院資訊處製作；財團法人民間司法改革基金會備份。
